臺灣屏東地方法院刑事判決　　　　　　　　　　　　九十二年度交易字第一一六號
　　公　訴　人　臺灣屏東地方法院檢察署檢察官
　　被　　　告　甲○○
右列被告因過失傷害案件，經檢察官提起公訴（九十二年度偵字第四五一四號），本
院判決如左：
    主  文
甲○○因過失傷害人致重傷，處有期徒刑伍月，如易科罰金，以佰元折算壹日。
    事  實
一、甲○○於民國九十二年二月二十七日上午，駕駛車牌號碼ＥＡ─八一九七號自用
    箱型車，沿屏東縣屏東市○○里○○道路由北往南方向行駛，至同日上午六時四
    十分許，途經為支線道之河堤道路與為幹線道之大成路口時，應注意汽車行駛時
    之車前狀況，並隨時採取必要之安全措施，並應注意車輛行至無號誌之交岔路口
    ，支線道車應暫停讓幹線道車先行。而依當時天候晴、日間自然光線、柏油路面
    乾燥、無缺陷及障礙物、視距良好等情形，又無不能注意之情事，竟疏於注意及
    此，未注意車前車輛之行車動向及讓幹線道車先行，貿然通過該交岔路口，適遇
    亦未注意車前狀況之乙○○駕駛車牌號碼ＷＤ─五三○二號自小貨車，沿大成路
    由東往西方向行駛之際，發生碰撞，致甲○○因此撞擊摔出車外掉落大排溝內，
    因此受有第六、七頸椎骨折併脫臼、脊髓損傷併四肢癱瘓等傷害，經治療後仍呈
    現四肢癱瘓之重傷害程度。甲○○肇事後，於有偵查犯罪權限之屏東縣警察局交
    通隊員警尚不知何人為肇事人時，當場向前往現場之員警承認為肇事人，不逃避
    裁判而自首，始查得上情。
二、案經乙○○告訴及委由告訴代理人丙○○告訴臺灣屏東地方法院檢察署檢察官偵
    查起訴。
    理  由
一、訊之被告甲○○對於右揭犯罪事實坦承不諱，核與告訴人乙○○指訴情節相符，
    復有道路交通事故現場圖、調查報告表道路交通事故調查報告表及車損與現場照
    片十五張附卷可稽，足認被告之自白與事實相符，應堪採信。再參以卷附之道路
    交通事故現場圖，現場均無煞車痕一節，足認被告與告訴人均未注意車前狀況。
    又本件道路交通事故前經公訴人送請鑑定結果，認被告駕駛小客貨車支線道為讓
    幹線道先行為肇事主因，告訴人乙○○駕駛小貨車未注意車前狀況為肇事次因，
    有臺灣省高屏澎區車輛行車事故鑑定委員會九十三年一月九日高屏澎鑑字第九三
    ○○七○號鑑定意見書在卷可憑，與本院認定之事實相符，益足證被告確有過失
    。又被告雖辯稱：伊有過失，但乙○○也有過失等語，然告訴人未注意車前狀況
    雖有過失，此僅告訴人主張民事上侵權行為損害賠償時，被告主張過失相抵之抗
    辯，及本院量刑之參考，尚無法因此減免被告之罪責，附此敘明。又告訴人因上
    開事故受有第六、七頸椎骨折併脫臼、脊髓損傷併四肢癱瘓等傷害，經治療後仍
    呈現四肢癱瘓之重傷害程度，其四肢癱瘓已達功能喪失，依目前醫療水準已無回
    復之可能一節，有財團法人長庚紀念醫院高雄分院診斷證明書、該院九十三年一
    月六日（九二）長庚院高字第五二九二號函各一份在卷足憑，足認告訴人已達重
    傷害之程度。按汽車行駛時，駕駛人應注意車前狀況，並隨時採取必要之安全措
    施；車輛行至無號誌之交岔路口，支線道車應暫停讓幹線道車先行。道路交通安
    全規則第九十四條第三項、第一百零二條第一項第二款分別訂有明文。被告駕駛
    車輛自應盡上開注意義務，且依附卷之交通事故調查報告所載及現場照片所示，
    當時天候晴、日間自然光線、柏油路面乾燥、無缺陷及障礙物、視距良好等情形
    ，又無不能注意之情事，竟疏於注意及此，未注意車前車輛之行車動向及讓幹線
    道車先行，貿然通過該交岔路口，以致肇事，其應負過失罪責甚明，且被告之過
    失犯行與告訴人之傷害間顯有相當因果關係，是本件事證明確，被告犯行堪以認
    定，應依法論科。
二、核被告甲○○所為，係犯刑法第二百八十四條第一項後段之過失致重傷害罪。又
    被告於事發後向據報前來尚不知何人肇事之員警自首坦承肇事，有屏東縣警察局
    交通隊車禍現場處理報告一份在卷可憑，參以其未逃避偵審之事實，堪認被告係
    對於未發覺之罪自首而受裁判，應依刑法第六十二條前段規定減輕其刑。爰審酌
    被告駕駛態度輕率，肇致告訴人成傷，迄今仍未與告訴人達成和解，兼衡告訴人
    亦有過失，告訴人所受傷勢情形，及被告犯後坦承犯行等一切情狀，量處如主文
    所示之刑，並諭知易科罰金之折算標準，資為懲儆。
據上論結，應依刑事訴訟法第二百九十九條第一項前段，刑法第二百八十四條第一項
後段、第六十二條前段、第四十一條第一項前段，罰金罰鍰提高標準條例第一條前段
、第二條，判決如主文。
本案經檢察官莊啟勝到庭執行職務。
中      華      民      國      九十三      年    三    月    二十六    日
                                  臺灣屏東地方法院交通法庭
                                    審判長法  官   羅森德
                                          法  官   林柏泓
                                          法  官   楊文廣
右正本證明與原本無異。
如不服本判決應於收受本判決送達後十日內向本院提出上訴書狀，其未敘述上訴理由
者，並得於提起上訴後十日內向本院補提理由書狀（均須按他造當事人之人數附繕本
 ）「切勿逕送上級法院」
                                          書記官   陳月珍
中      華      民      國      九十三      年    三    月    二十六    日
附錄本案論罪科刑法條全文
刑法第二百八十四條（過失傷害罪）
因過失傷害人者，處六月以下有期徒刑、拘役或五百元以下罰金，致重傷者，處一年
以下有期徒刑、拘役或五百元以下罰金。
